臺灣士林地方法院交通事件裁定　　　　　　　　　　九十三年度交聲字第六七三號
　　原處分機關　交通部公路總局臺北區監理所
　　異　議　人
　　即受處分人　甲○○
右列異議人即受處分人因違反道路交通管理處罰條例案件，對於交通部公路總局臺北
區監理所民國九十三年七月二日北監自裁字裁四０—Ｚ00000000號裁決聲明
異議（原舉發案號：內政部警政署國道公路警察局舉發違反道路交通管理事件通知單
公警局交字第Ｚ00000000號），本院裁定如左：
    主  文
異議駁回。
    理  由
一、按汽車行駛於高速公路或設站管制之道路，而不遵管制之規定者，處汽車駕駛人
    新臺幣（下同）三千元以上六千元以下罰鍰。第一項關於高速公路之使用限制、
    禁止、行車規定及管理等事項之規則，由交通部會同內政部定之。道路交通管理
    處罰條例第三十三條第一項、第三項分別定有明文。次按汽車駕駛人違反前開規
    定者，除依原條款處罰鍰外，並記違規點數一點，同條例第六十三條第一項第一
    款規定甚明。再按由交通部會同內政部發布之高速公路交通管制規則第五條第一
    項前段規定，汽車行駛高速公路應依速限標誌指示。
二、原處分意旨略以：異議人即受處分人甲○○駕駛車牌號碼八Ｅ—六０二一號自小
    客車，於民國九十三年五月七日二十時四十九分許，在國道三號公路南向一百公
    里處，因「經以雷射測速槍測得行車速度一二五公里（測距二三一公尺），超速
    十五公里（該路段最高時速限制一一０公里）」違規，經內政部警政署國道公路
    警察局第六警察隊執勤員警，以公警局交字第Ｚ00000000號通知單當場
    舉發之，依道路交通管理處罰條例第三十三條第一項規定，處罰鍰三千元，並依
    同條例第六十三條第一項第一款（漏載第一款），記違規點數一點。
三、異議意旨略以：伊於九十三年五月七日二十時四十九分許，載家人、小孩南下，
    於國道三號公路南向一百公里處，被警員以超速攔停，伊即告知警方因為汽車有
    抬頭速度顯示器，並未超速，但警員仍不表示意見，因為當時夜間視線不好，加
    上時為母親節連續假日，車流量也大，且伊原本行駛最內側車道，後來有變換車
    道，警員僅以目測，便隨意攔下伊車子，栽罪予伊，據此聲明異議云云。
四、經查：
  (一)按交通警員製單舉發違反道路交通管理處罰條例所列之違規事實，本質上為行政
    處分，係公務員基於職務上權力，依法就特定之具體事件所為具公法上效果之單
    方行政行為，基於公務員為公法上行為具有公信力之原則，該行政處分當可被推
    定為真正，其據以依法處分之事實認定亦為正確無誤，此與民事訴訟法第三百五
    十五條第二項規定：「文書依其程式及意旨得認作公文書者，推定其為真正」之
    情形相同，本此公信原則，乃立法者賦予行政機關制定違反道路交通事件統一裁
    罰標準及處理細則，使執勤警員得當機處分（如該細則第二十三條）以達其維護
    交通秩序、安全之行政目的，反之，若謂公務員一切行政行為均需預留證據以證
    其實，則國家行政勢必窒礙難行，據此，刑事訴訟法就犯罪證據有關之規定中，
    與屬行政秩序罰之交通違規裁罰本質不合之部分，自不在準用之列，此合先敘明
    。
  (二)查異議人甲○○駕駛車牌號碼八Ｅ—六０二一號自小客車，於九十三年五月七日
    二十時四十九分許，在國道三號公路南向一百公里處，因「經以雷射測速槍測得
    行車速度一二五公里（測距二三一公尺），超速十五公里（該路段最高時速限制
    一一０公里）」違規，經警製單舉發之事實，有內政部警政署國道公路警察局舉
    發違反道路交通管理事件通知單附卷可稽，另經證人即舉發本案之內政部警政署
    國道公路警察局第六警察隊員警羅路加於本院訊問時結證稱：伊當時取締的時候
    是面向來車，沒有針對特定車道，一次只瞄準一部車子，是用新發的雷射槍瞄準
    異議人之車頭前保險桿，按扳機之後，紅外線就會反射回來，一部車只要一秒鐘
    就可以測到車速；是在警車距離違規車輛前二百三十一公尺前就測，測到之後渠
    等就在那邊等那部車子靠近之後直接攔停，所以不可能攔錯；渠等有出示測速結
    果予異議人看，不過因為是現場攔停的，沒有辦法列印單據等語綦詳，證人即本
    案另一名執勤員警曾蒸湖亦結證上情屬實（均見本院九十三年八月十九日訊問筆
    錄），二人右開證詞互核相符，查證人羅路加、曾蒸湖均為依法執行職務之公務
    員，與異議人並無怨隙或利害關係，自無設詞誣陷、身觸偽證罪之必要，其等所
    言應可採信。
  (三)異議人雖辯稱：舉發當時伊沒有超速，並質疑警員有攔錯車輛之可能云云，惟本
    案執勤員警取締超速違規係採定點、單向測速，當車輛行駛超速時雷射槍測速器
    即予鎖定並顯示與被測者之距離；雷射槍測速器係利用紅外線單點測速，不受其
    他車輛干擾，員警再配合目視察看車道中車輛行進動態，在確定安全無虞後始攔
    查，不致有誤判或誤攔之情事，此有內政部警政署國道公路警察局第六警察隊九
    十三年六月十八日公警六交訴字第０九三０００一三六一號書函一紙在卷可憑，
    且經證人羅路加、曾蒸湖結證明確，業如前述，是不論車輛行駛於何車道，以雷
    射測速槍瞄準所測之車，即可測得該車車速，故異議人所稱可能誤判其他車輛云
    云，無足採信，本院亦查無何證據足資證明警員有何捏造事實違法取締之情事，
    則執勤警員本其維護交通秩序、安全職責所為之舉發，自應受到合法、正確之推
    定。從而原處分機關認定異議人於行駛高速公路不遵管制規定，援引上開規定，
    裁處異議人罰鍰三千元，並計違規點數一點之處分並無不當，本件異議為無理由
    ，應予駁回。
據上論斷，應依道路交通案件處理辦法第十九條，裁定如主文。
中　　　華　　　民　　　國　　九十三　　年　　　八　　　月　　 三十 　　日
                              臺灣士林地方法院交通法庭
                                  法  官  黃  潔  茹
右正本證明與原本無異。
如不服本裁定應於送達後五日內向本院提出抗告狀。
                                  書記官  柳  瑞  宗
中　　　華　　　民　　　國　　九十三　　年　　　九　　　月　　  二    　日
